臺灣宜蘭地方法院刑事判決　　　　　　　 94年度訴字第350號
公　訴　人　臺灣宜蘭地方法院檢察署檢察官
被　　　告　甲○○
　　　　　　　　　　　宜蘭縣壯.
上列被告因毒品危害防制條例案件，經檢察官提起公訴（94年度
毒偵字第639號）及移送併辦（94年度毒偵字第1369號），本院
判決如下：
    主  文
甲○○連續施用第一級毒品，處有期徒刑捌月，扣案之第一級毒
品海洛因柒包（驗餘後淨重共計貳點肆玖公克），均沒收銷燬之
。又連續施用第二級毒品，處有期徒刑肆月。應執行有期徒刑拾
月，扣案之第一級毒品海洛因柒包（驗餘後淨重共計貳點肆玖公
克），均沒收銷燬之。
    事  實
一、甲○○前因施用毒品案件，經送觀察、勒戒後，認為無繼續
    施用毒品之傾向，而於民國91年4月19日執行完畢釋放，並
    經臺灣宜蘭地方法院檢察署檢察官於同日以91年度毒偵字第
    218號為不起訴處分確定。詎其猶不知悔改，明知海洛因、
    安非他命分別為毒品危害防制條例第2條第2項第1、2款所規
    定之第一、二級毒品，不得擅自施用，竟仍於前開觀察、勒
    戒執行完畢釋放後五年內，基於施用第一級毒品海洛因之概
    括犯意，於94年3、4月間某日起，至94年9月19日某時止，
    在宜蘭縣火車站廁所、宜蘭火車站前旅社、宜蘭縣壯圍鄉過
    嶺村朋友住處等地，以將第一級毒品海洛因摻入香菸內點火
    吸食之方式，連續施用第一級毒品海洛因多次。另又基於施
    用第二級毒品安非他命之概括犯意，於94年3、4月間某日起
    ，至94年9月18日某時止，在宜蘭縣壯圍鄉過嶺村朋友住處
    內，以將安非他命放在玻璃球內用火燒烤，再吸食其所生煙
    霧之方式，連續施用第二級毒品安非他命多次。嗣分別於94
    年6月7日1時50分許，在宜蘭縣宜蘭市○○○路50號前、於9
    4年9月20日19時50分許，在宜蘭縣宜蘭市○○路與光復路交
    岔口處，為警查獲，並於94年6月7日扣得第一級毒品海洛因
    7包（驗餘後淨重共計2.49公克）
二、案經宜蘭縣警察局宜蘭分局報請臺灣宜蘭地方法院檢察署檢
    察官偵查起訴及移送併辦。
    理  由
一、上揭犯罪事實，業據被告甲○○於本院審理時坦承不諱，且
    其為警查獲後，於94年6月7日9時40分、94年9月20日20時35
    分所採之尿液，經送檢驗結果，均分別呈嗎啡、可待因、甲
    基安非他命陽性反應之事實，亦有宜蘭縣警察局宜蘭分局移
    送毒品案件犯嫌姓名與尿液編號對照表、宜蘭縣警察局宜蘭
    分局尿液檢體採集對照登記簿各1件及慈濟大學濫用藥物檢
    驗中心檢驗總表2件在卷可稽。又被告為警查獲時扣案之7包
    白粉，經檢驗結果均為第一級毒品海洛因（驗餘後淨重共計
    2.49公克）之事實，亦有法務部調查局調科壹字第30000130
    7號鑑驗通知書1紙附卷可稽。此外，被告前因施用毒品案件
    ，經送觀察、勒戒後，認為無繼續施用毒品之傾向，而於91
    年4月19日執行完畢釋放，並經臺灣宜蘭地方法院檢察署檢
    察官於同日以91年度毒偵字第218號為不起訴處分確定等情
    ，亦有上開不起訴處分書、全國施用毒品案件紀錄表、法務
    部全國檢察官線上查詢刑案人犯在監所最新資料報表、臺灣
    高等法院被告前案紀錄表各1件附卷可佐。依此，足徵被告
    上開自白確與事實相符，其於觀察、勒戒執行完畢釋放後，
    五年內再犯本案連續施用第一、二級毒品罪之事證已臻明確
    ，其犯行堪予認定，應依法論科。
二、查海洛因、安非他命分別為毒品危害防制條例第2條第2項第
    1、2款所規定之第一、二級毒品，不得擅自施用，故核被告
    施用海洛因、安非他命之行為，分別係犯毒品危害防制條例
    第10條第1項之施用第一級毒品罪、同條第2項之施用第二級
    毒品罪。其多次施用行為前後持有第一級毒品海洛因、第二
    級毒品安非他命之低度行為，分別為其施用之高度行為所吸
    收，均不另論罪。另被告多次施用第一級毒品海洛因、第二
    級毒品安非他命之行為，均時間緊接，方法相同，分別觸犯
    構成要件相同之罪名，顯均係基於概括犯意反覆為之，均應
    依連續犯之規定論以一罪，並均依法加重其刑。又其所犯上
    開連續施用第一級毒品罪及連續施用第二級毒品罪二罪間，
    犯意各別，行為互殊，應予分論併罰。爰審酌被告之素行、
    智識程度；犯罪之動機、目的、手段；前已經觀察勒戒，仍
    不知悔改，復繼續沾染毒品惡習，其施用毒品行為對於自身
    及社會所造成之危害程度非輕；分別施用第一、二級毒品之
    犯罪態樣及施用之次數、頻率；犯後已坦承犯行，態度尚佳
    等一切情狀，分別量處如主文所示之刑，並定其應執行之刑
    ，以示警懲。扣案之第一級毒品海洛因7包（驗餘後淨重共
    計2.49公克），不問是否屬於被告所有，均應依毒品危害防
    制條例第18條第1項前段規定，宣告沒收銷燬之。
三、公訴人雖僅就被告於94年3、4月間某日起，至94年6月6日20
    時許止之連續施用第一級毒品海洛因多次之犯行；於94年3、
    4月間某日起，至94年6月7日9時40分往前回溯96小時內止之
    連續施用第二級毒品安非他命多次之犯行提起公訴，餘如事
    實欄所載自94年6月6日21時起，至94年9月19日某時止之其
    他連續施用第一級毒品海洛因多次犯行；自94年6月7日9時4
    1分起，至94年9月18日某時止之其他連續施用第二級毒品安
    非他命多次之犯行，均未及於起訴書中論列，然被告已於本
    院審理時坦承該部份犯行，且檢察官亦就94年9月17日13時
    許、94年9月20日20時35分往前回溯24小時內某時之被告施
    用第一級毒品海洛因各1次之犯行；94年9月20日20時35分往
    前回溯96小時內某時之被告施用第二級毒品安非他命1次之
    犯行移送併辦（94年度毒偵字第1369號），本院復認為此部
    分犯行與已起訴之部分，有連續犯之裁判上一罪之關係，為
    起訴效力所及，自應併予審理，附此敘明。
據上論斷，應依刑事訴訟法第299條第1項前段，毒品危害防制條
例第10條第1項、第2項、第18條第1項前段，刑法第11條前段、
第56條、第51條第5款，判決如主文。
本案經檢察官陳嘉瑜到庭執行職務。
中　　華　　民　　國　　94　　年　　12　　月　　30　　日
                  臺灣宜蘭地方法院刑事第四庭
                      審判長法  官  林 惠 玲
                            法  官  郭 淑 珍
                            法  官  劉 家 祥
以上正本證明與原本無異。
如不服本判決，應於判決送達後10日內，向本院提出上訴狀（應
附繕本）。
                            書記官  邱 淑 秋
中　　華　　民　　國　　95　　年　　1 　　月　　2 　　日
附錄本案論罪科刑法條全文：
毒品危害防制條例第10條第1項
施用第一級毒品者，處 6 月以上 5 年以下有期徒刑。
毒品危害防制條例第10條第2項
施用第二級毒品者，處 3 年以下有期徒刑。
